【裁判字號】    92,訴,33
【裁判日期】    920417
【裁判案由】    違反毒品危害防制條例
【裁判全文】
臺灣雲林地方法院刑事判決                            九十二年度訴字第三三號
    公  訴  人  臺灣雲林地方法院檢察署檢察官
    被      告  甲○○
右列被告因違反毒品危害防制條例案件，經檢察官提起公訴（九十一年度毒偵字第八
九三號、第一二五八號），本院判決如左：
    主  文
甲○○連續施用第一級毒品，累犯，處有期徒刑壹年捌月，扣案之注射針筒壹支沒收
之。
    事  實
一、甲○○前因違反肅清煙毒條例案件，經本院判處有期徒刑三年二月，於民國八十
    五年假釋出獄，八十七年五月六日假釋期滿執行完畢。又犯竊盜案件，經本院判
    處有期徒刑四月，再犯贓物案件，經本院判處有期徒刑八月，贓物案件於八十九
    年十二月二十一日執行完畢，竊盜案件，則於九十年二月五日易科罰金執行完畢
    。甲○○於八十七年間，因犯施用毒品案件，經本院於八十七年十月二十九日，
    以八十七年毒聲字第四三四號裁定送觀察勒戒後，認有繼續施用毒品傾向，經本
    院裁定送強制戒治，強制戒治期滿，經檢察官於八十九年六月五日，以八十九年
    戒毒偵字第六六號為不起訴處分。再犯施用第一級毒品、第二級毒品案件，經本
    院以九十年毒聲字第妻五九號裁定送強制戒治，檢察官並提起公訴，經本院於九
    十年十月三十日，以九十年訴字第三八八號判處有期徒刑八月、六月，並定應執
    行刑有期徒刑一年。其後甲○○強制戒治成效經評定為合格，本院於九十年十一
    月七日，以九十年毒聲字第一二六一號裁定停止戒治，所餘戒治期間付保護管束
    ，於同年十一月二十九日，甲○○離開台灣雲林戒治所。詎甲○○於離開戒治所
    後不久，本應遵守保護管束期間應行注意之事項，小心警惕，勿再施用毒品，但
    其因思及尚有上述有期徒刑一年仍未執行，即自暴自棄，為逃避現實，禁不住毒
    品之誘惑，又基於概括之犯意，自九十一年二月間某日起，至九十一年八月二十
    六日止，在雲林縣麥寮鄉或彰化縣埤頭鄉○○○道路旁之車內，以將第一級毒品
    海洛因置入注射針筒內施打之方式，連續施用第一級毒品海洛因多次，約每隔二
    、三天施用一次。其間，甲○○因拒絕接受採尿送驗達三次以上，經本院於九十
    一年三月十八日，以九十一年毒聲字第二三一號裁定撤銷停止戒治定，令其入戒
    治處所繼續戒治，但甲○○拒不到案執行，經檢察署發佈通緝在案。嗣於九十一
    年八月二十六日晚上十一時許，在雲林縣麥寮鄉台十七線與一五三公路口為警逮
    捕，並扣得甲○○施用海洛因之注射針筒一支，經警採尿送驗，其尿液呈嗎啡陽
    性反應。
二、案經雲林縣警察局台西分局報告臺灣雲林地方法院檢察署檢察官偵查起訴。
    理  由
一、被告甲○○對上述犯罪事實坦白承認，並有雲林縣衛生局煙毒尿液檢驗成績書、
    行政院衛生署管制藥品管理局檢驗成績書（嗎啡均呈陽性反應）、真實姓名對照
    表在卷可稽，扣案之注射針筒一支足資佐證。又被告前因施用毒品案件，經觀察
    勒戒，強制戒治期滿後，經檢察官為不起訴處分，嗣後再犯施用毒品案件，經法
    院裁定送強制戒治，並為本院判處有期徒刑，其後經本院裁定停止戒治，又撤銷
    該停止戒治，令入戒治處所繼續強制戒治等情，有台灣高等法院被告全國前案紀
    錄表、台灣雲林地方法院檢察署刑案資料查註紀錄表、檢察官之不起訴處分書、
    本院九十年毒聲字第一二六一號、九十一年毒聲字第二三一號刑事裁定、檢察官
    戒治處分執行指揮書等在卷可憑。本件事證明確，被告犯行堪以認定，自應依法
    論科。
二、核被告所為，係犯毒品危害防制條例第十條第一項之施用第一級毒品罪。被告持
    有毒品之低度行為為施用毒品之高度行為所吸收，不另論罪。被告先後多次施用
    毒品之犯行，時間緊接，觸犯犯罪構成要件相同之罪名，顯係基於概括犯意而為
    ，應依連續犯規定論以一罪，並加重其刑。被告前因違反肅清煙毒條例案件，經
    本院判處有期徒刑三年二月，於八十五年假釋出獄，八十七年五月六日假釋期滿
    執行完畢。又犯竊盜案件，經本院判處有期徒刑四月，再犯贓物案件，經本院判
    處有期徒刑八月，贓物案件於八十九年十二月二十一日執行完畢，竊盜案件，則
    於九十年二月五日易科罰金執行完畢各情，有上述刑案資料查註紀錄表、前案紀
    錄表在卷可明，其於五年內再犯本案，為累犯，依法遞加重其刑。
三、本院審酌被告犯後坦白犯行，態度尚稱良好，惟被告有多次前科犯行，顯見素行
    不端，其又一再施用毒品，進出矯治處所多次，猶仍不見戒除毒癮之成效，可認
    被告對戒治處遇不甚在意，心想出所後又可沉醉在毒品裡，其對施用毒品，進出
    矯治處所或監獄等情事，罪惡感甚低，據被告所供，其係九十年十一月二十九日
    離開戒治所，距離本案施用毒品之時間，僅約隔三個月，更可明被告無視保護管
    束處分之拘束存在，其嗣後於通緝期間內，又繼續施用毒品，更可見其品行不良
    ，被告自稱其係因想到尚有施用毒品案件之有期徒刑仍未執行，才又心情不好，
    開始施用毒品，由其犯罪動機，可明被告對重獲自由之生活不知珍惜，亦不願意
    面對現實，不願意尊重自己，僅靠毒品療傷止痛，被告之態度觀念，是甚有嚴重
    偏差，實須藉由監獄管理單位，對被告施以一段較長時間的矯正，讓被告能夠回
    歸社會正常生活型態，並念及被告之妻已離家十幾年，目前尚有一小孩由其親戚
    代為扶養，可認被告家庭生活狀況是有待被告返家重建等一切情狀，量處如主文
    所示之刑。至扣案之注射針筒一支，為被告所有，且為被告使用施打海洛因之物
    ，為被告供明無誤，依法宣告沒收之。
據上論斷，應依刑事訴訟法第二百九十九條第一項前段，毒品危害防制條例第十條第
一項，刑法第十一條前段、第五十六條、第四十七條、第三十八條第一項第二款，判
決如主文。
中      華      民      國    九十二    年      四      月     十七     日
                                        臺灣雲林地方法院刑事第一庭
                                            法  官  侯廷昌
右正本證明與原本無異。
如不服本判決，應於判決送達後十日內向本院提出上訴狀( 應附繕本 )。
                                            書記官  林豐民
中      華      民      國    九十二    年      四      月     十七     日
附錄法條：
毒品危害防制條例第十條
施用第一級毒品者，處六月以上五年以下有期徒刑。
施用第二級毒品者，處三年以下有期徒刑。


司法院資訊處製作；財團法人民間司法改革基金會備份。
